【裁判字號】    98,訴,2164
【裁判日期】    991007
【裁判案由】    違反槍砲彈藥刀械管制條例等
【裁判全文】
臺灣臺北地方法院刑事判決              98年度訴字第2164號
公  訴  人  臺灣臺北地方法院檢察署檢察官
被      告  己○○
                    （另案在臺灣臺北監獄執行中）
指定辯護人  本院公設辯護人丁○○
上列被告因違反槍砲彈藥刀械管制條例等案件，經檢察官提起公
訴（98年度偵緝字第2254號），本院判決如下：
    主  文
己○○成年人與少年共同放火燒燬現未有人所在之他人所有建築
物，未遂，處有期徒刑肆年，減為有期徒刑貳年；又成年人與少
年共同未經許可，持有其他可發射子彈具有殺傷力之改造手槍，
處有期徒刑年拾月，併科罰金新臺幣伍萬元，罰金如易服勞役
，以新臺幣壹仟元折算壹日，扣案仿ＢＥＲＥＴＴＡ廠九二ＦＳ
型半自動手槍壹枝（槍枝管制編號0000000000號）沒
收。應執行有期徒刑伍年，併科罰金新臺幣伍萬元，罰金如易服
勞役，以新臺幣壹仟元折算壹日，扣案仿ＢＥＲＥＴＴＡ廠九二
ＦＳ型半自動手槍壹枝（槍枝管制編號0000000000號
）沒收。
    事  實
一、己○○於民國96年3 月間（已成年），因案藏匿在大陸地區
    ，又身罹疾病，需錢孔急，竟與藏匿在大陸地區之李思淵（
    現由臺灣臺北地方法院檢察署通緝中）計畫向建設公司恐嚇
    取財，謀議既定，己○○即選定寶路建設有限公司（下稱寶
    路公司）及其位於臺北縣新店市○○路48號旁之「園上園」
    樣品屋建築物為對象，由李思淵引薦在臺灣地區有犯意聯絡
    之戊○○（業經本院以96年訴字第1079號刑事判決判處應執
    行4 年2 月，經戊○○上訴於臺灣高等法院後撤回上訴確定
    在案）負責邀同有犯意聯絡之游正一、王舜佑（2 人均經本
    院96年訴字第1079號刑事判決判處均應執行4 年2 月確定在
    案）、少年葉○○（真實姓名年籍均詳卷，民國○○年○ 月○○
    日生，當時係12歲以上未滿18歲之少年，業經臺灣新竹地方
    法院少年法庭以97年度少護字第46號裁定交付保護管束，並
    命為勞動服務確定在案），共同意圖為自己不法所有，基於
    恐嚇取財及放火燒燬現未有人所在之他人所有建築物之犯意
    聯絡，接續為下列行為：
  (一)於96年3 月12日凌晨0 時30分許，由游正一騎乘機車搭載王
    舜佑，分持裝填有汽油之海尼根酒瓶各2 瓶，前往當時未有
    人所在之「園上園」樣品屋，游正一、王舜佑點燃上開裝填
    汽油之酒瓶後，向「園上園」樣品屋丟擲引燃，幸經附近公
    有立體停車場人員萬偉豪發現，及時撲滅，方未破壞該樣品
    屋之主要效用；游正一即向李思淵報告上情，並由李思淵轉
    知己○○，由己○○於同日晚間6 時許，撥打行動電話及傳
    送簡訊至寶路公司經理甲○○手機，以「我是金翰，想吃子
    彈你就別跟我談」等語恐嚇，要求寶路公司交付新臺幣（下
    同）200 萬元之跑路費用，致甲○○心生恐懼。
  (二)己○○、李思淵、戊○○見寶路公司遲未回應，因戊○○知
    悉葉○○前於95年底持有仿BERETTA 廠92FS型半自動手槍1
    把（槍枝管制編號0000000000號）及子彈3 顆，己○○、戊
    ○○、李思淵、游正一、王舜佑、少年葉○○乃另行起意，
    共同基於未經許可、持有可發射子彈具有殺傷力改造手槍及
    子彈之犯意聯絡，並承前恐嚇取財之犯意聯絡，推由王舜佑
    、少年葉○○於96年4 月8 日凌晨1 時16分許，由王舜佑騎
    乘機車搭載葉○○，前往同上址「園上園」樣品屋，由少年
    葉○○持前揭手槍及子彈對該樣品屋大門射擊，擊破玻璃1
    面（毀損部分未據告訴）；游正一即向李思淵報告上情，李
    思淵復轉知己○○，由己○○於同日稍晚，撥打行動電話予
    寶路公司經理甲○○，接續恫嚇稱：「穿厚一點防彈背心」
    等語，致甲○○心生恐懼。
  (三)己○○見寶路公司仍未回應，遂建議戊○○於日間進行恐嚇
    ，己○○、李思淵、戊○○、游正一、王舜佑、李思淵、少
    年葉○○乃承前放火燒燬現未有人所在之建築物及恐嚇取財
    之犯意聯絡，於96年4 月21日上午5 時30分許，由王舜佑、
    少年葉○○將啤酒瓶1 個裝填汽油後，王舜佑騎乘機車搭載
    葉○○，前往同上址、當時未有人所在之「園上園」樣品屋
    建築物前，葉○○持該裝填汽油之玻璃瓶，點火引燃後朝該
    樣品屋丟擲，致引發火災，幸經巡邏之保全人員楊秀棟即時
    發現後撲滅，方未破壞該建築物之主要效用；游正一亦向李
    思淵報告上情，李思淵轉知己○○，己○○即於96年4 月21
    日下午3 時30分許、96年4 月22日下午4 時50分許，撥打電
    話至「園上園」工地辦公室，由工地負責人張培晟接聽，己
    ○○向其恫稱：是否知道工地被開槍、到底要不要處理、這
    邊兄弟口渴希望拿200 萬元出來擺平等語，致張培晟心生恐
    懼，轉報公司上級主管。但寶路公司從未依渠要求交付金錢
    。
二、嗣寶路公司報警處理，經警循線於96年5 月9 日上午11時許
    ，在葉○○位於新竹市租屋處扣得前揭作案用之改造92手槍
    1 把，始查悉上情。
三、案經臺北縣政府警察局移請臺灣臺北地方法院檢察署檢察官
    偵查起訴。
    理  由
壹、證據能力之判斷：
一、被告己○○及指定辯護人除認戊○○、游正一所述無證據能
    力外，對於下列其他各項證據方法，均未爭執其證據能力，
    並同意作為證據（見本院卷第48頁反面），本院審酌其作成
    時之情況，認為並無不適當之情事，均得作為證據，合先敘
    明。
二、按被告以外之人於審判中傳喚不到者，其於檢察事務官、司
    法警察官或司法警察調查中所為之陳述，經證明具有可信之
    特別情況，且為證明犯罪事實之存否所必要者，得為證據，
    刑事訴訟法第159 條之3 第1 項第3 款定有明文。查本案共
    犯戊○○、游正一於本院審理時經傳喚、拘提未到，而其等
    於警詢之陳述，係在遭警查獲時所為之陳述，並無迴護或構
    陷被告之意，互核一致，且與渠等於檢察官訊問時具結作證
    之內容相符，為證明本案被告己○○犯行所必要，應有證據
    能力。
三、按被告以外之人於偵查中向檢察官所為之陳述，除顯有不可
    信之情況者外，得為證據，刑事訴訟法第159 條之1 第2 項
    定有明文。且證人、鑑定人依法應具結而未具結者，其證言
    或鑑定意見，不得作為證據，刑事訴訟法第158 條之3 定有
    明文。查共犯戊○○、游正一於檢察官偵查時之陳述，業經
    具結而有偽證罪之擔保者（見96年度偵字第99 53 號卷三第
    108 至110 頁、第100 至101 頁），又無顯不可信之情況，
    應認有證據能力。至渠等於檢察官偵查時未經具結之陳述，
    則因辯護人否認證據能力，且非證明犯罪所必須，應認其無
    證據能力。
貳、認定事實所憑之證據及理由：
一、訊據被告己○○固不否認曾於前揭時、地撥打電話恐嚇取財
    之事實，惟矢口否認有與戊○○、游正一、王舜佑、李思淵
    及葉○○等人共犯丟擲汽油彈或開槍恐嚇之犯行，辯稱：是
    李思淵選定工地要錢，並叫戊○○回臺灣對工地開槍、丟汽
    油彈，戊○○處理完之後，李思淵才告知伊打電話恐嚇工地
    人員，伊是事後才知道，並非主謀云云（見本院卷第36頁反
    面）。惟查：
  (一)有關「園上園」樣品屋確曾於前揭時、地，遭王舜佑、游正
    一、葉○○等人丟擲汽油彈引燃2 次及開槍擊破玻璃1 次，
    同日稍晚即由被告撥打電話向寶路公司人員出言恫嚇及要求
    交付財物等事實，為被告所不爭執，且據共犯戊○○、游正
    一、王舜佑、葉○○供述明確（見96年度偵字第9953號卷一
    第19至24頁、卷三第108 至110 頁；卷三第100 至101 頁；
    卷一第34至41頁、第42至44頁、卷三第104 至106 頁；卷一
    第45至51頁），並經證人即均即「園上園」樣品屋工地現場
    負責人丙○○、乙○○、證人即「園上園」樣品屋附近公有
    停車場保全人員萬偉豪、「園上園」樣品屋保全人員楊秀棟
    、證人即寶路公司經理甲○○、證人即「園上園」樣品屋工
    地業務員張培晟證述工地遭丟擲汽油彈、開槍擊破玻璃、電
    話言詞恐嚇取財之事實綦詳（見96年度警聲搜字第823 號卷
    第12至13頁、第19至20頁同第24至25頁；第14至15頁；第16
    至17頁；第21至23頁即第26至28頁；第36至40頁；第62至63
    頁），而王舜佑、葉○○丟擲汽油彈及開槍擊破玻璃之經過
    及結果，有現場監視錄影器翻拍照片19 張 、96年4 月21日
    監視錄影器翻拍照片14張（見96年度警聲搜字第823 號卷第
    51至61頁）、警員據報到場後另製作刑案現場勘查報告（含
    位置圖、現場測繪圖、照片）、拍攝蒐證照片27張（見96年
    度警聲搜字第823 號卷第224 至238 頁；第208 至222 頁）
    、行動電話簡訊翻拍照片1 張在卷足證（見96年度警聲搜字
    第823 號卷第208 頁），另有警員持搜索票搜索游正一位於
    臺北縣中和市○○路151 巷18號5 樓加蓋處查扣門號000000
    0000、0000000000、0000000000號之行動電話3 支（含上開
    門號SIM 卡各1 張）、持搜索票搜索葉○○位於新竹縣建功
    一路49巷12號2 樓住處查扣仿BERETTA 廠92FS型半自動手槍
    1 把（槍枝管制編號0000000000號）、持搜索票闖王舜佑搜
    索臺北縣新店市○○路54號住處時查扣王舜佑騎車至工地現
    場時所穿之上衣1 件（見96年度偵字第9953號卷一第64至81
    頁），均已扣案足憑。又前揭扣案手槍1 把，經送內政部警
    政署刑事警察局鑑驗結果，係認改造手槍，由仿BERETTA 廠
    92FS型半自動手槍製造之槍枝，換裝土造金屬槍管而成，擊
    發功能正常，可供擊發適用子彈使用，研判具殺傷力，則有
    該局出具之96年7 月2 日刑鑑字第0960072877號槍彈鑑定書
    1 份附卷可考（見96年度偵字第9953號卷四第22至27頁），
    應堪認定。
  (二)就丟擲汽油彈引燃樣品屋及開槍擊破玻璃等行為，被告雖否
    認與李思淵、戊○○、游正一、王舜佑、少年葉○○等人有
    犯意聯絡，惟查：
  1.本案係由被告及李思淵共謀起意向寶路公司「園上園」工地
    恐嚇取財，始由李思淵透過戊○○邀集游正一、王舜佑、葉
    ○○等人進行上述犯行，業據戊○○於警詢時供稱：「據我
    所知首腦為己○○。李思淵與我負責聯絡在臺有意願人士前
    往工地放火及開槍示威。游正一負責尋找有意願之人前往犯
    罪，而王舜佑及葉○○則負責縱火及開槍」、「3 次犯罪活
    動均由己○○提議指示犯案」、於檢察官偵訊時具結證稱：
    「是己○○找我，他說他醫藥費開銷很大，他透過李思淵找
    我好幾次，我才答應去幫他找人，我找葉○○，李思淵找游
    正一，游正一找王舜佑」、「（問：每次做完案，如何報告
    ？）第1 次由游正一打電話給李思淵，第2 次是王舜佑跟游
    正一報告，游正一再打電話給李思淵，第3 次應該也是王舜
    佑告訴游正一，游正一再跟李思淵說，因為我都會跟李思淵
    連絡，李思淵會跟我說游正一他們有去犯案」、「純粹是因
    為己○○、李思淵的人情壓力」、「李思淵是我親哥哥」、
    於法院羈押訊問時陳稱：「（問：李思淵找他們丟擲汽油彈
    做什麼？）據己○○所提到的是要跟工地的老闆要錢」、「
    （問：丟汽油彈的目的？）就是要恐嚇」（見96年度偵字第
    9953號卷一第22、23頁、卷三第109 、110 頁、卷三第116
    至118 頁）。另佐以共犯游正一於檢察官偵訊時亦具結證稱
    ：伊以手機與被告、李思淵聯絡，每次作案後即向李思淵回
    報，再由被告負責打電話恐嚇工地人員交付財物等情明確（
    見96年度偵字第9953號卷三第100 至101 頁），足見被告與
    李思淵係共同透過戊○○在臺灣地區邀集游正一、王舜佑、
    葉○○向「園上園」樣品屋丟擲汽油彈及開槍擊破玻璃，再
    由被告親自撥打電話向寶路公司言詞恐嚇取財。
  2.又經本院勘驗行動電話序號00000000000 號及000000000000
    號之通訊監察錄音帶，經被告確認係伊與戊○○之對話無誤
    （見本院卷第54至56頁反面、本院卷第71至76頁），且被告
    坦承通話中談及之暗語意思為：「烤肉是汽油彈，燒烤也是
    同樣意思，清酒是裝汽油彈的瓶子，打老虎是他講的，我忘
    記了，我不懂也要裝懂，他說打老虎可能是要去開槍，出去
    玩我不知道，散子是指散彈槍」，足見被告明知戊○○邀人
    前去工地丟擲汽油彈及開槍之事。甚於附表編號1 所示通話
    內容中，被告並提議：「丟一丟就好了」、「你看怎麼樣，
    他們那邊才會神經」、「如果沒有，用一用我趕緊我有裡面
    一個秘書的電話，我發一封信叫他轉告他老闆，說我們要做
    生意，直接跟她老闆講，都不用跟別人談」、附表編號2 所
    示通話中是由被告提議：「射一射就好了嗎？」、附表編號
    3 所示通話中是由被告提議：「我說常常都晚上去，好像我
    們是作賊，白天，對不對，找一找，給他調整『兩發』……
    你看有沒有辦法？」、附表編號4 所示通話中係被告提議：
    「我感覺不要拿傢伙去丟他」、「用月桂冠，日本清酒，請
    他喝幾罐這樣」、附表編號7 通話中被告與戊○○討論究竟
    要用「清酒」（按指汽油彈瓶）、「燒烤」（按指汽油彈）
    或者「打老虎」（按指槍擊）之手法恐嚇工地；附表編號11
    所示通話中被告詢問戊○○是否有接到工地方面電話，並說
    ：「我早上想不開叫人再請他吃兩顆散子（按指散彈槍）」
    ；附表編號12所示通話中被告更明確表示：「我早上看到兩
    台警車又看到一台消防車，他們還不想跟我說，到底算啥？
    」、「為了那一塊工地，我大小樣，都請過他了，也放火了
    ，幹你娘，真的裝得麻麻這樣」；編號15被告亦要求戊○○
    ：「我叫他去跟阿彥幫我問一下工地有沒有什麼風聲」，且
    稱：「我早上叫人散子給他擲兩門，汽油彈給他丟一顆，警
    車來兩台，消防車一台」，可知被告顯非被動聽從李思淵之
    指示撥打電話而已，更有直接指示戊○○應採汽油彈或槍擊
    方式恐嚇工地，迫使工地交付金錢，至臻明確。
  3.再以犯案動機而言，被告因案通緝藏匿大陸地區而需籌措金
    錢，又戊○○證稱：「是己○○找我，他說他醫藥費開銷很
    大，他透過李思淵找我好幾次」、「己○○身染重病急需用
    錢，他亦同時開口要求我幫忙，我一時心軟才會答應幫他尋
    找犯案之人」等情（見96年度偵字第9953號卷一第109 、23
    頁），有財團法人佛教慈濟綜合醫院臺北分院99年2 月18日
    慈新醫文字第990229號函檢附被告病情說明書及病歷資料可
    佐（見本院卷第28至31頁），尚非無據。況被告自承：「（
    問：你說李思淵是主謀，為何他不自己打電話恐嚇要你打電
    話？）因為我是新店人，他不是新店人」等語在卷（見本院
    卷第126 頁反面），參酌被告前揭恐嚇簡訊寫明「我是金翰
    」，足以合理推認被告因長期混跡新店地區而熟知該地區各
    建築工地之情形，並因地緣關係而於言詞恐嚇之際報出自己
    名號，益徵被告在本案位居主謀。
  (三)綜上所述，被告上開辯解要屬卸責之詞，不足採信，本案事
    證明確，被告主導前揭犯行，洵堪認定，應依法論科。
二、論罪科刑之依據：
  (一)核被告所為，係犯刑法第174 條第1 項、第5 項放火燒燬現
    未有人所在之他人所有建築物未遂罪、第346 條第1 項、第
    3 項恐嚇取財未遂罪及槍砲彈藥刀械管制條例第8 條第4 項
    持有其他可發射子彈具有殺傷力之改造手槍、第12條第4 項
    持有子彈罪。被告已著手於放火行為而未生建築物燒燬之結
    果、又恐嚇他人交付財物行為而未生他人交付財物之結果，
    均為未遂犯，均應依刑法第25條第2 項之規定，減輕其刑。
    被告先後3 次恐嚇取財行為，係基於同一犯意而於時間、場
    所密接之情況下所為之數次舉動，侵害同一法益，被告先後
    2 次之放火行為，亦同，均難強行分割，依社會健全通念，
    應分別成立接續犯，均僅成立單純一罪。被告與李思淵、戊
    ○○、游正一、王舜佑、葉○○，就上開犯行，有犯意聯絡
    及行為分擔，為共同正犯。而共犯葉○○於本案案發時，未
    滿18歲，有其年籍資料在卷可查，被告與其共同犯罪，應依
    兒童及少年福利法第70條第1 項之規定，加重其刑，並與前
    開減輕規定，依法先加後減之。又被告以丟擲汽油彈燒燬他
    人建築物之方式恐嚇取財，係以一行為觸犯放火燒燬現未有
    人所在之他人所有建築物未遂罪及恐嚇取財未遂罪，應依刑
    法第55條之規定，從一重之放火燒燬現未有人所在之他人所
    有建築物未遂罪處斷。被告以一持有行為，同時犯持有其他
    可發射子彈具有殺傷力改造手槍、持有子彈2 罪，為想像競
    合犯，應依刑法第55條之規定，從一重之持有其他可發射子
    彈具有殺傷力之改造手槍罪論處。被告所犯放火燒燬現未有
    人所在之他人所有建築物未遂罪及持有其他可發射子彈具有
    殺傷力之改造手槍罪，犯意各別，行為互殊，應分論併罰。
  (二)爰審酌：(1)被告竟因案通緝，藏匿大陸地區，又因身罹疾病
    ，需錢孔急，指揮戊○○邀人以縱火、開槍方式恐嚇取財，
    造成公共危險及甲○○、張培晟之恐懼，手段惡劣，嚴重危
    害社會安全；(2)被告係本案犯罪之倡議者，由其依地緣關係
    選定「園上園」工地，繼而主導戊○○遂行3 次恐嚇犯行，
    且被告犯罪後，僅承認撥打電話恐嚇，其餘情節均飾詞否認
    ，顯無悔意；(3)幸2 次放火及1 次開槍擊破玻璃之犯行，均
    未致人員傷亡，且被告等人亦未取得財物，又被告身罹疾病
    ，目前已有一腿截肢等一切情狀，認為起訴書求刑應執行有
    期徒刑7 年尚屬過重，分別量處如主文所示之刑，並諭知易
    服勞役之折算標準及定其應執行之刑，以資儆懲。
  (三)扣案仿BERETTA 廠92FS型半自動手槍1 把（槍枝管制編號00
    00000000號），經鑑定具殺傷力，業如前述，屬未經許可不
    得持有之違禁物，爰依刑法第38條第1 項第1 款之規定，宣
    告沒收。至子彈3 顆，已因少年葉○○於案發當時擊發而失
    其違禁物之性質，且不知去向，爰不予宣告沒收。
  (四)又按中華民國96年罪犯減刑條例於96年7 月4 日公布，於96
    年7 月16日施行。按犯罪在中華民國96年4 月24日以前者，
    除中華民國96年罪犯減刑條例另有規定外，依下列規定減刑
    ：……有期徒刑、拘役或罰金，減其刑期或金額2 分之1 ；
    惟槍砲彈藥刀械管制條例第8 條之罪不得減刑；又本條例施
    行前，經通緝而未於中華民國96年12月31日以前自動歸案接
    受偵查、審判或執行者，不得依本條例減刑裁判確定前犯數
    罪，有應減刑與不應減刑者，就應減刑之罪，依前揭規定減
    刑後，與不應減刑之罪之宣告刑，適用刑法第51條定其應執
    行之刑；依本條例應減刑之罪，未經判決確定者，於裁判時
    ，減其宣告刑，並應於判決主文同時諭知其宣告刑及減得之
    刑，中華民國96年罪犯減刑條例第2 條第1 項第3 款、第3
    條第1 項第4 款、第11條、第7 條第1 項、第2 項分別定有
    明文。查被告等人共犯放火燒燬現未有人所在之建築物未遂
    之罪，係在96年4 月24日以前，被告經檢察官於96年8 月6
    日發佈通緝，即於減刑條例施行後始發佈通緝，嗣於98年10
    月19日緝獲，迄未判決確定，爰依上開條例規定，就放火燒
    燬現未有人所在之他人所有建築物罪，宣告減為有期徒刑2
    年，並與不得減刑之持有可發射子彈具有殺傷力改造手槍罪
    ，定應執行刑為有期徒刑5 年。
據上論斷，應依刑事訴訟法第299 條第1 項前段，槍砲彈藥刀械
管制條例第8 條第4 項、第12條第4 項，刑法第11條前段、第28
條、第174 條第1 項、第5 項、第346 條第1 項、第3 項、第25
條第2 項、第55條、第51條第5 款、第42條第3 項、第38條第1
項第1 款，兒童及少年福利法第70條第1 項前段，中華民國96年
罪犯減刑條例第2 條第1 項第3 款、第7 條第1 項、第2 項、第
11條，判決如主文。
本案經檢察官葉芳秀到庭執行職務。
中    華    民    國    99    年    10    月    7     日
                  刑事第六庭審判長  法  官  黃桂興
                                    法  官  雷淑雯
                                    法  官  林晏如
上正本與原本無異。
如不服本判決，應於判決送達後10日內向本院提出上訴狀（應抄
附繕本）。告訴人或被害人如對於本判決不服者，應具備理由請
求檢察官上訴，其上訴期間之計算係以檢察官收受判決正本之日
期為準。
                                    書記官  楊盈茹
中    華    民    國    99    年    10    月    11    日
附錄本案論罪科刑法條全文：
槍砲彈藥刀械管制條例第8條
未經許可，製造、販賣或運輸鋼筆槍、瓦斯槍、麻醉槍、獵槍、
空氣槍或第4 條第1 項第1 款所定其他可發射金屬或子彈具有殺
傷力之各式槍砲者，處無期徒刑或5 年以上有期徒刑，併科新臺
幣1 千萬元以下罰金。
未經許可，轉讓、出租或出借前項所列槍枝者，處5 年以上有期
徒刑，併科新臺幣1 千萬元以下罰金。
意圖供自己或他人犯罪之用，而犯前二項之罪者，處無期徒刑或
7 年以上有期徒刑，併科新臺幣1 千萬元以下罰金。
未經許可，持有、寄藏或意圖販賣而陳列第1 項所列槍枝者，處
3 年以上10年以下有期徒刑，併科新臺幣700 萬元以下罰金。
第1項至第3項之未遂犯罰之。
槍砲彈藥刀械管制條例第12條
未經許可，製造、販賣或運輸子彈者，處1 年以上7 年以下有期
徒刑，併科新臺幣500 萬元以下罰金。
未經許可，轉讓、出租或出借子彈者，處6 月以上5 年以下有期
徒刑，併科新臺幣300 萬元以下罰金。
意圖供自己或他人犯罪之用，而犯前二項之罪者，處3 年以上10
年以下有期徒刑，併科新臺幣700 萬元以下罰金。
未經許可，持有、寄藏或意圖販賣而陳列子彈者，處5 年以下有
期徒刑，併科新臺幣300 萬元以下罰金。
第 1 項至第 3 項之未遂犯罰之。
刑法第174條
放火燒燬現非供人使用之他人所有住宅或現未有人所在之他人所
有建築物、礦坑、火車、電車或其他供水、陸、空公眾運輸之舟
、車、航空機者，處3年以上10年以下有期徒刑。
放火燒燬前項之自己所有物，致生公共危險者，處6月以上5年以
下有期徒刑。
失火燒燬第1項之物者，處6月以下有期徒刑、拘禁或3 百元以下
罰金。
失火燒燬前項之物，致生公共危險者，亦同。
第1項之未遂犯罰之。
刑法第346條
意圖為自己或第三人不法之所有，以恐嚇使人將本人或第三人之
物交付者，處6月以上5年以下有期徒刑，得併科1 千元以下罰金
。
以前項方法得財產上不法之利益，或使第三人得之者，亦同。
前二項之未遂犯罰之。
附表：
┌──┬───────┬───────┬─────────────────────────┬──────┐
│編號│主叫號碼【A】 │被叫號碼【B】 │譯文內容                                          │通話時間    │
├──┼───────┼───────┼─────────────────────────┼──────┤
│ １ │0000000000000 │0000000000    │A：電話打進去，什麼電話未註冊                     │96年4月19日 │
│    │ （己○○）   │（戊○○）    │B：誰的電話未註冊                                 │11：44：56  │
│    │              │              │A：你的                                           │            │
│    │              │              │B：那一支？                                       │            │
│    │              │              │A：這一支                                         │            │
│    │              │              │B：我這支電話怪怪                                 │            │
│    │              │              │A：害我煩惱一下                                   │            │
│    │              │              │B：……早上不方便，「腳路」（台語）不好，不通啦   │            │
│    │              │              │A：他們那裡好像要拆了嗎？                         │            │
│    │              │              │B：我不知道，到底什麼情形？                       │            │
│    │              │              │A：我聽人家說好像在拆還是幹嘛                     │            │
│    │              │              │B：幹你娘，我再注意兩天，看他現在要做什麼，大的有 │            │
│    │              │              │   沒有？                                         │            │
│    │              │              │A：嗯                                             │            │
│    │              │              │B：大項的嘛                                       │            │
│    │              │              │A：嗯                                             │            │
│    │              │              │B：大隻雞腿，大隻雞腿買幾隻請他，下去烤肉，烤肉麻 │            │
│    │              │              │   煩                                             │            │
│    │              │              │A：烤肉麻煩？                                     │            │
│    │              │              │B：對阿，大的大的請他                             │            │
│    │              │              │A：我是想說，如果不方便進去動作，丟一丟就好了     │            │
│    │              │              │B：弄一個那個，大台重型的來停                     │            │
│    │              │              │A：你看怎麼樣，他們那邊才會神經                   │            │
│    │              │              │B：好啦好啦，這樣看會不會比較好用                 │            │
│    │              │              │A：如果沒有，用一用我趕緊我有裡面一個秘書的電話， │            │
│    │              │              │   我發一封信叫他轉告他老闆，說我們要做生意，直接 │            │
│    │              │              │   跟他老闆講，都不用跟別人談                     │            │
│    │              │              │B ：好啦，我知道                                  │            │
│    │              │              │A ：喔                                            │            │
│    │              │              │B ：好                                            │            │
├──┼───────┼───────┼─────────────────────────┼──────┤
│ ２ │000000000     │0000000000    │A：剛剛你有打給我？                               │96年4月19日 │
│    │（己○○）    │（戊○○）    │B：沒有                                           │15：3：22   │
│    │              │              │A：不知道是誰打的，臺灣的，沒有號碼               │            │
│    │              │              │B：我沒有打                                       │            │
│    │              │              │A：是喔                                           │            │
│    │              │              │B：是阿                                           │            │
│    │              │              │A：你昨天怎麼沒過去？                             │            │
│    │              │              │B：昨天有過去阿，怎麼會沒有，「腳路」不好啊       │            │
│    │              │              │A：「腳路」不好？                                 │            │
│    │              │              │B：嗯                                             │            │
│    │              │              │A：好阿                                           │            │
│    │              │              │B：阿里阿渣一堆                                   │            │
│    │              │              │A：加強啦                                         │            │
│    │              │              │B：加強，我不要烤肉了，烤肉不好玩                 │            │
│    │              │              │A：射一射就好了嗎？                               │            │
│    │              │              │B：？                                             │            │
│    │              │              │A：射一射就好了嗎？                               │            │
│    │              │              │B：我就，幹你娘雞歪，摩托車大台的騎一台去繞一繞就 │            │
│    │              │              │   好了                                           │            │
│    │              │              │A：這樣了解                                       │            │
│    │              │              │B：好                                             │            │
│    │              │              │A：血壓很高                                       │            │
│    │              │              │B：好好                                           │            │
├──┼───────┼───────┼─────────────────────────┼──────┤
│ ３ │0000000000000 │0000000000    │A：你方便說話嗎？                                 │96年4月19日 │
│    │（己○○）    │（戊○○）    │B：你說阿，我在騎摩托車                           │15：26：17  │
│    │              │              │A：你不是X5的，變成摩托車                         │            │
│    │              │              │B：我在找房子啦                                   │            │
│    │              │              │A：找房子喔，早上去給他調整有辦法嗎？不然晚上去， │            │
│    │              │              │   你娘雞歪，好像我們做賊                         │            │
│    │              │              │B：晚上怎麼樣？                                   │            │
│    │              │              │A：我說常常都晚上去，好像我們是做賊，白天，對不對 │            │
│    │              │              │   ， 人找一找，給他調整「兩發」（旁人聲音：大牌要│            │
│    │              │              │   換掉），你看有沒有辦法？                       │            │
│    │              │              │B：好，我研究一下                                 │            │
│    │              │              │A：好，研究一下再打給我                           │            │
│    │              │              │B：老猴一直碎碎念                                 │            │
│    │              │              │A：這是說著玩的啦                                 │            │
│    │              │              │B：好啦好啦                                       │            │
│    │              │              │A：好                                             │            │
├──┼───────┼───────┼─────────────────────────┼──────┤
│ ４ │0000000000000 │0000000000    │A：起來沒？                                       │96年4月20日 │
│    │（己○○）    │（戊○○）    │B：嗯                                             │13：28：11  │
│    │              │              │A：我和我的心肝研究整天                           │            │
│    │              │              │B：嗯                                             │            │
│    │              │              │A：我感覺不要拿傢伙去丟他，可以嗎？不要用摩托車   │            │
│    │              │              │B：看怎麼樣                                       │            │
│    │              │              │A：用月桂冠，日本清酒，請他喝幾罐這樣             │            │
│    │              │              │B：我研究看如何，再打給你好嗎？                   │            │
│    │              │              │A：你時機不好，昨天說要研究研究後打給我也沒有打   │            │
│    │              │              │B：喝醉酒                                         │            │
│    │              │              │A：喝醉酒，不要這樣，正經一點，董仔，             │            │
│    │              │              │B：真的                                           │            │
│    │              │              │A：好嗎？不要讓臺灣腐敗的資本主義思想給腐化了，好 │            │
│    │              │              │   不好？                                         │            │
│    │              │              │B：大陸才叫腐敗，幹                               │            │
│    │              │              │A：臺灣你娘雞歪，資本主義向前看，對不對？         │            │
│    │              │              │B：好啦好啊                                       │            │
│    │              │              │A：你想一下打給我                                 │            │
│    │              │              │B：嗯                                             │            │
├──┼───────┼───────┼─────────────────────────┼──────┤
│ ５ │0000000000    │0000000000    │B：喂，弟哥                                       │96年4月20日 │
│    │（戊○○）    │              │A：明天早上那個，不要他媽的凸鎚喔                 │17：39：58  │
│    │              │              │B：嗄？                                           │            │
│    │              │              │A：早上，明天早上                                 │            │
│    │              │              │B：好                                             │            │
│    │              │              │A：知道了？                                       │            │
│    │              │              │B：我知道                                         │            │
│    │              │              │A：晚上不要媽的玩太晚，聯絡好                     │            │
│    │              │              │B：嗯，好                                         │            │
├──┼───────┼───────┼─────────────────────────┼──────┤
│ ６ │0000000000    │00000000      │B：喂                                             │96年4月20日 │
│    │（戊○○）    │（王舜佑）    │A：喂                                             │20：54：54  │
│    │              │              │B：請問找誰？                                     │            │
│    │              │              │A：王舜佑                                         │            │
│    │              │              │B：佑佑在家嗎？                                   │            │
│    │              │              │A：佑佑                                           │            │
│    │              │              │B（換人接聽）：嗯                                 │            │
│    │              │              │A：你知道我誰嗎？                                 │            │
│    │              │              │B：不知道                                         │            │
│    │              │              │A：阿弟哥                                         │            │
│    │              │              │B：嗯                                             │            │
│    │              │              │A：那個，晚上有沒有                               │            │
│    │              │              │B：嗯                                             │            │
│    │              │              │A：你那天怎麼後來沒有打給我                       │            │
│    │              │              │B：什麼時候？                                     │            │
│    │              │              │A：前天                                           │            │
│    │              │              │B：前天？                                         │            │
│    │              │              │A：ㄟ阿                                           │            │
│    │              │              │B：你不是要打來                                   │            │
│    │              │              │A：哪有？又有沒有打給我，你又沒有跟我說你準備好了 │            │
│    │              │              │B：你打來然後告訴我時間阿                         │            │
│    │              │              │A：今天，三點，四點，三、四點，好不好？那我怎麼聯 │            │
│    │              │              │   絡你？打家裡電話？                             │            │
│    │              │              │B：打家裡電話                                     │            │
│    │              │              │A：好不好？                                       │            │
│    │              │              │B：只有一台摩托車嗎？                             │            │
│    │              │              │A：一台就夠了，今天一台就好了                     │            │
│    │              │              │B：OK，好                                         │            │
│    │              │              │A：然後，打家裡電話，因為你家裡電話可能不好打     │            │
│    │              │              │B：我知道，好                                     │            │
│    │              │              │A：你那一支電話不要用了                           │            │
│    │              │              │B：好                                             │            │
│    │              │              │A：我就打你家裡電話就好                           │            │
│    │              │              │B：OK，好                                         │            │
│    │              │              │A：三、四點會跟你，我會打家裡電話，你要接喔       │            │
│    │              │              │B：好，好，好                                     │            │
│    │              │              │A：嗯                                             │            │
│    │              │              │B：好                                             │            │
├──┼───────┼───────┼─────────────────────────┼──────┤
│ ７ │000000000     │0000000000    │A：喂，今晚要去打老虎？                           │96年4月20日 │
│    │（己○○）    │（戊○○）    │B：今晚打老虎，對阿！                             │22：26：51  │
│    │              │              │A：今晚要去打老虎？                               │            │
│    │              │              │B：沒錯，沒錯                                     │            │
│    │              │              │A：阿你研究好沒有？                               │            │
│    │              │              │B：沒有，照我說的這樣                             │            │
│    │              │              │A：照你說的，要給他○○                           │            │
│    │              │              │B：我忍不住了                                     │            │
│    │              │              │A：對不對                                         │            │
│    │              │              │B：要○○，就要照我說的這樣阿                     │            │
│    │              │              │A：我是覺得請他們喝清酒比較好耶                   │            │
│    │              │              │B：沒有沒有，清酒不會比較好喝                     │            │
│    │              │              │A：清酒，                                         │            │
│    │              │              │B：我打一隻老虎來請他                             │            │
│    │              │              │A：清酒，他們才會傷到                             │            │
│    │              │              │B：傷到？這樣我跟你說，我順便看看要不要一起來，我 │            │
│    │              │              │   打一隻虎，打一隻虎，再請他們吃燒烤             │            │
│    │              │              │A：好好                                           │            │
│    │              │              │B：你覺得怎樣？                                   │            │
│    │              │              │A：好啦                                           │            │
│    │              │              │B：時間不知夠不夠？你娘，你真的要把我害死就對了   │            │
│    │              │              │A：我說清酒請他們喝一喝，人就可以走了             │            │
│    │              │              │B：我怕我酒醉                                     │            │
│    │              │              │A：嗄？                                           │            │
│    │              │              │B：清酒我不會喝                                   │            │
│    │              │              │A：幹，我說用清酒的瓶子                           │            │
│    │              │              │B：VXOP再多罐我都不怕，清酒一瓶我就倒了           │            │
│    │              │              │A：清酒比較大瓶                                   │            │
│    │              │              │B：幹，好啦，我看事辦事                           │            │
│    │              │              │A：好                                             │            │
├──┼───────┼───────┼─────────────────────────┼──────┤
│ ８ │0000000000    │00000000      │B：喂                                             │96年4月21日 │
│    │（戊○○）    │（王舜佑）    │A：佑佑                                           │02：31：39  │
│    │              │              │B：嗯                                             │            │
│    │              │              │A：那，去準備                                     │            │
│    │              │              │B：準備好了                                       │            │
│    │              │              │A：那我，沒有意外應該四點到                       │            │
│    │              │              │B：OK，好                                         │            │
│    │              │              │A：因為我現在還在講事情                           │            │
│    │              │              │B：好                                             │            │
│    │              │              │A：好不好？因為還在講事情                         │            │
│    │              │              │B：好，我知道                                     │            │
│    │              │              │A：原本應該是現在差不多快到了，現在還在講事情，可 │            │
│    │              │              │   能慢一點                                       │            │
│    │              │              │B：好                                             │            │
│    │              │              │A：那你準備好                                     │            │
│    │              │              │B：四點嘛                                         │            │
│    │              │              │A：對                                             │            │
│    │              │              │B：OK，好                                         │            │
│    │              │              │A：那我會在，你一樣繼續留在家裡等電話，我會到中和 │            │
│    │              │              │   的時候打給你，你在出門就好了，好不好？         │            │
│    │              │              │B：好好好                                         │            │
│    │              │              │A：好                                             │            │
├──┼───────┼───────┼─────────────────────────┼──────┤
│ ９ │0000000000    │00000000000000│B：喂                                             │96年4月21日 │
│    │（戊○○）    │11            │A：這我自己的電話                                 │02：57：28  │
│    │              │（己○○）    │B：好阿，你說                                     │            │
│    │              │              │A：馬上要去旅遊                                   │            │
│    │              │              │B：對啦，就是照剛才跟你說，                       │            │
│    │              │              │A：好啦，不要再唸了，拜託，老大，我的電話，老大   │            │
│    │              │              │B：真的不是唸你，我也是希望我們多賺一點，對不對   │            │
│    │              │              │A：我要去玩了，你不要再唸我了啦                   │            │
│    │              │              │B：好啦，乖一點                                   │            │
│    │              │              │A：警察在追人了                                   │            │
│    │              │              │B：那你們乖一點，好啦                             │            │
├──┼───────┼───────┼─────────────────────────┼──────┤
│１０│0000000000    │0000000000    │A：喂，南哥喔                                     │96年4月21日 │
│    │              │              │B：是阿                                           │12：19：54  │
│    │              │              │A：又有一顆                                       │            │
│    │              │              │……                                              │            │
│    │              │              │A：早上又被丟一顆                                 │            │
│    │              │              │B：有丟好嗎？                                     │            │
│    │              │              │A：早上五點多的樣子                               │            │
│    │              │              │B：有丟好嗎？有丟好嗎？                           │            │
│    │              │              │A：什麼東西？                                     │            │
│    │              │              │B：有丟到嗎？                                     │            │
│    │              │              │A：丟到外面，我等一下要過去看錄影帶的時候，再打給 │            │
│    │              │              │   你，他們說這次照的比較清楚                     │            │
│    │              │              │B：好啦                                           │            │
│    │              │              │A：我先跟經裡去吃飯                               │            │
│    │              │              │B：……                                           │            │
│    │              │              │A：什麼東西？                                     │            │
│    │              │              │B：我說你約經理約在那裡？                         │            │
│    │              │              │A：經理在○○橋吃鵝肉                             │            │
│    │              │              │B：○○橋                                         │            │
│    │              │              │A：靠近○○街那裡                                 │            │
│    │              │              │B：在○○路這裡嗎？                               │            │
│    │              │              │A：是                                             │            │
│    │              │              │B：在那裡吃？                                     │            │
│    │              │              │A：天子，木柵的○○，你要去嗎？                   │            │
│    │              │              │B：好阿                                           │            │
│    │              │              │A：那我過去載你好嗎？                             │            │
│    │              │              │B：我再過去                                       │            │
│    │              │              │A：好                                             │            │
├──┼───────┼───────┼─────────────────────────┼──────┤
│１１│0000000000000 │0000000000    │A：在睡嗎？                                       │96年4月21日 │
│    │（己○○）    │（戊○○）    │B：沒有，剛睡                                     │14：19：31  │
│    │              │              │A：○○有打電話給你嗎？                           │            │
│    │              │              │B：誰？                                           │            │
│    │              │              │A：工地那邊的？                                   │            │
│    │              │              │B：沒有                                           │            │
│    │              │              │A：沒有？                                         │            │
│    │              │              │B：沒消息                                         │            │
│    │              │              │A：再探探看，我早上想不開叫人再請他吃兩顆散子     │            │
│    │              │              │B：喔，是喔？                                     │            │
│    │              │              │A：幫我再探看看                                   │            │
│    │              │              │B：好啦，好啦                                     │            │
├──┼───────┼───────┼─────────────────────────┼──────┤
│１２│0000000000000 │0000000000    │A：你說怎樣？                                     │96年4月21日 │
│    │（己○○）    │（戊○○）    │B：我說訊號這麼差，我到時候再問他，你要問什麼？   │18：26：31  │
│    │              │              │A：不要再到時候了，你看能不能夠今天幫我處理好，我 │            │
│    │              │              │   早上看到兩台警車又看到一台消防車，他們還不想跟 │            │
│    │              │              │   我說，到底算啥？                               │            │
│    │              │              │B：我那知道，你問我，我問誰？                     │            │
│    │              │              │A：為了那一塊工地，我大小樣，都請過他了，也放火了 │            │
│    │              │              │   ，幹你娘，真的裝得麻麻這樣                     │            │
│    │              │              │B：我怎麼知道？                                   │            │
│    │              │              │A：問你說，上一次誰去和你談的？你也不跟我說，說那 │            │
├──┼───────┼───────┼─────────────────────────┼──────┤
│１３│0000000000000 │0000000000    │B：喂                                             │96年4月19日 │
│    │（己○○）    │（戊○○）    │A：ㄟ                                             │20：08：42  │
│    │              │              │B：……                                           │            │
│    │              │              │A：綠豆湯煮好沒？                                 │            │
│    │              │              │B：還沒，剛把糖加下去                             │            │
│    │              │              │A：糖加下去而已，那會越煮越甜                     │            │
│    │              │              │B：對，我知道，所以我不敢加很多                   │            │
│    │              │              │A：你加紅糖還是白糖？                             │            │
│    │              │              │B：我加砂糖                                       │            │
│    │              │              │A：雞歪                                           │            │
│    │              │              │B：紅糖，紅糖                                     │            │
│    │              │              │A：紅糖才會好吃                                   │            │
│    │              │              │B：對啦，紅糖對啦                                 │            │
│    │              │              │A：大陸買不到紅糖，幹                             │            │
│    │              │              │B：是喔，不然你住址寄給我，我寄一包給你，如果糖我 │            │
│    │              │              │   還買得起                                       │            │
│    │              │              │A：最近沒有跟那個「賽跑」？                       │            │
│    │              │              │B：沒有，都沒有去找他                             │            │
│    │              │              │A：那天打電話給我，說人家要講，你娘老雞歪，我要做 │            │
│    │              │              │   生意要2百萬                                    │            │
│    │              │              │B：他要做什麼？                                   │            │
│    │              │              │A：工地那個                                       │            │
│    │              │              │B：幹你娘，賺不到什麼，每次出事都                 │            │
│    │              │              │A：我故意的，我知道他趴數沒辦法講                 │            │
│    │              │              │B：不是啦，他現在都這樣，錢都他在賺，送死都別人去 │            │
│    │              │              │   送死                                           │            │
│    │              │              │A：那天還去把他加強，去把他開一個洞，說到現在去又 │            │
│    │              │              │   沒消息了，這兩天你娘雞歪，拿大台的去射他，幹你 │            │
│    │              │              │   娘，射到全都「爛勾勾」，幹                     │            │
│    │              │              │B：你這次談，和賽跑那一個有關係嗎？               │            │
│    │              │              │A：沒有，哪有關係，他自己雞婆，說人家去找他，找他 │            │
│    │              │              │   來 跟我談，問看看我要多少錢，對不對，我見面說我│            │
│    │              │              │   要 兩百，你有本事你跟我談阿，沒本事就不要談啊  │            │
│    │              │              │B：幹你娘，我不會騙你                             │            │
│    │              │              │A：結果沒消息                                     │            │
│    │              │              │B：我不會騙你啦，現在人家如果跟他談，假設是有啦， │            │
│    │              │              │   譬如說有啦，有人真的找他跟你談的話，之前你如果 │            │
│    │              │              │   開50，那他也跟人開50了，你相信嗎？             │            │
│    │              │              │A：不是啦，我沒有讓他談啊                         │            │
│    │              │              │B：我知道                                         │            │
│    │              │              │A：談這個本來就是固定這樣，譬如我開兩百，他會去跟 │            │
│    │              │              │   人 開二百五，對不對，他五十，五十從人家那裡拿阿│            │
│    │              │              │   ，不然二百我拿來，我也是要包紅包給他，對不對？ │            │
│    │              │              │B：幹，他如果拿到，人家如果拿給他，他有可能二百就 │            │
│    │              │              │   拿給你嗎？他說不定私吞                         │            │
│    │              │              │A：「懶叫」（台語），幹，他私吞，他私吞我叫人家我 │            │
│    │              │              │   錢沒拿到，我再叫人去鬧，他一下就包起來，他不要 │            │
│    │              │              │   跟人家「七投」（台語）了                       │            │
│    │              │              │B ：說不定他現在跟人家說，幹，他錢拿到了，他還這樣│            │
│    │              │              │   ，江湖道義他都沒說                             │            │
│    │              │              │A ：他不敢，他還沒有這種心臟，很多的人在注意這一條│            │
│    │              │              │B ：嗯                                            │            │
│    │              │              │A：你剛剛沒打給他嗎？                             │            │
│    │              │              │B：打給誰？賽跑嗎？                               │            │
│    │              │              │A：沒啦                                           │            │
│    │              │              │B：阿成嗎？沒啦！                                 │            │
│    │              │              │A：游順成，你的馬子，長得不錯                     │            │
│    │              │              │B：對阿，他在講電話                               │            │
│    │              │              │A：會不會叫床？                                   │            │
│    │              │              │B：會阿                                           │            │
│    │              │              │A：會阿，好聽嗎？                                 │            │
│    │              │              │B：很恐怖，你說會不會叫床，他說很恐怖，很會叫啊， │            │
│    │              │              │   你說會不會叫床，他說很恐怖，很會叫             │            │
│    │              │              │A：我看好像都是你在叫的阿                         │            │
│    │              │              │B：又被你發現了                                   │            │
│    │              │              │A：我感覺男生叫床比較爽                           │            │
│    │              │              │B：幹你娘，你變態                                 │            │
│    │              │              │A：A片看太多                                      │            │
│    │              │              │B：你吃了嗎？                                     │            │
│    │              │              │A：吃飽了，剛剛飯吃一吃爬不起來                   │            │
│    │              │              │B：我想說，幹，最近都吃太多                       │            │
│    │              │              │A：幹你娘，你也會問，你吃了嗎？我如果說還沒有，你 │            │
│    │              │              │   會說那你先去吃，我先去忙                       │            │
│    │              │              │B：不是不是，我不會                               │            │
│    │              │              │A：卒仔，懶鳥，又暈了，幹                         │            │
│    │              │              │B：好啦，我先去忙一下，再看怎樣                   │            │
│    │              │              │A：忙你的雞歪                                     │            │
│    │              │              │B：我先去煮綠豆湯                                 │            │
│    │              │              │A：叫女人去煮                                     │            │
│    │              │              │B：別傻了                                         │            │
│    │              │              │A：要我叫剛剛那個年輕人，跟他問好一下             │            │
│    │              │              │B：先給我一點面子                                 │            │
│    │              │              │A：大陸黑社會的，你憨憨的                         │            │
│    │              │              │B：晚一點打給你                                   │            │
│    │              │              │A：晚一點，幾點？你不用打給我，我打給你就好了     │            │
│    │              │              │B：我知道，我說我給你響一下再掛掉                 │            │
│    │              │              │A：你響又沒有顯示                                 │            │
│    │              │              │B：你要是看到有響一聲就掛掉的，你就知道那是我     │            │
│    │              │              │A：（旁聲：幹你娘雞歪，幹你娘雞歪）               │            │
│    │              │              │B：你稍等一下，喂，你叫那個年輕人說一下，我叫我馬 │            │
│    │              │              │   子聽看看，你叫那個年輕人跟我馬子說一下         │            │
│    │              │              │A：好，好（旁聲：幹你娘雞歪，幹你娘雞歪），這廈門 │            │
│    │              │              │   幫的，廈門幫的老大                             │            │
│    │              │              │B：廈門幫的老大，我剛有用擴音給他聽               │            │
│    │              │              │A：是喔，還有一個音樂很好笑，泡麵的音樂           │            │
│    │              │              │B：你說張雅君小妹妹？                             │            │
│    │              │              │A：（旁聲：張君雅小妹妹，你家的泡麵、、）         │            │
│    │              │              │B：這我有，這我早就有了                           │            │
│    │              │              │A：這你有了，原來你也這麼有趣                     │            │
│    │              │              │B：張君雅小妹妹，還有白目寶寶                     │            │
│    │              │              │A：是喔，我不知道，我只有這兩個臺灣的，           │            │
│    │              │              │B：打去他就會這樣說了嗎                           │            │
│    │              │              │A：對阿，你如果打我那支手機，響了，他就會幹你娘雞 │            │
│    │              │              │   歪                                             │            │
│    │              │              │B：……                                           │            │
│    │              │              │A：跟老大吃飯吃一半，手機他就說幹你娘雞歪，老大說 │            │
│    │              │              │   你也換一下，換一下音樂，好啦好啦你去忙         │            │
│    │              │              │B：我晚一點再給你響，我先去煮綠豆湯               │            │
│    │              │              │A：好啦                                           │            │
│    │              │              │B：好                                             │            │
├──┼───────┼───────┼─────────────────────────┼──────┤
│１４│0000000000000 │000000000000  │……                                              │96年4月20日 │
│    │（己○○）    │（戊○○）    │A：幹，你連給我響的勇氣都沒有                     │00：03：36  │
│    │              │              │B：什麼連給我響的勇氣？                           │            │
│    │              │              │A：你不是說晚一點要給我響                         │            │
│    │              │              │B：忘記了                                         │            │
│    │              │              │A：你老人癡呆症                                   │            │
│    │              │              │B：是阿，我最近記憶很差                           │            │
│    │              │              │A：幹你娘，阿茲海默？                             │            │
│    │              │              │B：阿茲海默？                                     │            │
│    │              │              │A：老人痴呆，你在幹嘛？                           │            │
│    │              │              │B：在打炮                                         │            │
│    │              │              │（聊天，略）                                      │            │
│    │              │              │（00：06：16）                                    │            │
│    │              │              │A：你有打給阿成嗎？                               │            │
│    │              │              │B：還沒                                           │            │
│    │              │              │A：雞歪，給我關起來了                             │            │
│    │              │              │B：我跟你說，最近記性有比較不好，你現在沒有說，我 │            │
│    │              │              │   已經忘記你有留阿成的電話給我                   │            │
│    │              │              │A：是喔，我等一下，再過幾天我就變槍擊要犯了，我的 │            │
│    │              │              │   聲音你不要隨便錄音（？）                       │            │
│    │              │              │B ：是喔……這樣也算槍擊要犯，幹，那我已經是頭號了│            │
│    │              │              │    ，你知道嗎（以下談天，略）                    │            │
│    │              │              │（00：09：22）                                    │            │
│    │              │              │B：你剛剛有打給阿成嗎？                           │            │
│    │              │              │A：沒有，我忙到現在                               │            │
│    │              │              │（以下談天，略）                                  │            │
│    │              │              │（00：11：33）                                    │            │
│    │              │              │B：建成那一天打給你說些什麼？                     │            │
│    │              │              │A：什麼？打給我                                   │            │
│    │              │              │B：就只有說那個而已？                             │            │
│    │              │              │A：他問我要多少而已                               │            │
│    │              │              │B：那些人怎麼會？那些人知道你和他有認識嗎？       │            │
│    │              │              │A：我哪知道，他和○○在一起，他說有人要喬這一條， │            │
│    │              │              │   問我要多少？我說幹你娘，你跟對方說，我要兩百   │            │
│    │              │              │B：這樣就沒有消息了？                             │            │
│    │              │              │A：他有消息，他說如果拿給你，後面你再去跟人家胡搞 │            │
│    │              │              │   ， 錢要怎麼交給你？我說，不然你跟對方說，免了啦│            │
│    │              │              │    ，說我胃口沒這麼小，你也不要參與了，我就說這句│            │
│    │              │              │B ：你就給他掛掉了？                              │            │
│    │              │              │A：對阿，、、，掛掉之前我又跟他講，以後如果沒有事 │            │
│    │              │              │   不要打電話給我，沒有很重要的不要打給我         │            │
│    │              │              │B：你跟他這樣講就很沒有、、，你應該跟他講，幹你娘 │            │
│    │              │              │，既然你出面講了，既然你出面來講了，賽跑，你如果贏│            │
│    │              │              │，這一條我就收起來，不要再拿了，你如果輸，叫他繳得│            │
│    │              │              │較爽快                                            │            │
│    │              │              │A：幹你娘雞歪，多少老大要談，我要跟他講電話，就已 │            │
│    │              │              │經很給他面子了，你娘雞歪，幹                      │            │
│    │              │              │B：沒有，你要說約他賽跑，說他如果贏你，我在臺灣作 │            │
│    │              │              │你的代表，我去賽跑，如果他贏，這一條你就不要跟他收│            │
│    │              │              │A：沒有，約他打手槍，幹你娘，如果我比你先硬起來， │            │
│    │              │              │算我輸                                            │            │
│    │              │              │B：這樣你會輸喔，聽說他最近已經不行了             │            │
│    │              │              │A：不行的是我，我才敢跟他賭這一次，對不對？       │            │
│    │              │              │B：是嗎？這樣你們兩個有得拼，我不一定會贏         │            │
│    │              │              │A：人家好歹也生了兩個兒子，這方面你不要給人家漏氣 │            │
│    │              │              │B：他現在第二個也還沒有孵出來                     │            │
│    │              │              │A：人家大肚子，已經大肚子了                       │            │
│    │              │              │B：幹，以前我不知道拿幾個去了，大肚子，大肚子我不 │            │
│    │              │              │是更厲害，我馬子也拿一個去了                      │            │
│    │              │              │A：你沒說，生的、、，幹你娘，我已經拿整打丟掉了， │            │
│    │              │              │幹，你叫他也不用囂張，生蛋的這個不要算大海游的好幾│            │
│    │              │              │億，我告訴你。他有說，小的要取什麼名字？名字想好了│            │
│    │              │              │嗎？                                              │            │
│    │              │              │B：小的，叫趙不住                                 │            │
│    │              │              │A：沒啦，趙建明                                   │            │
│    │              │              │B：趙不住啦                                       │            │
│    │              │              │A：趙建明，趙建成本來要改名叫趙建明               │            │
│    │              │              │B：不是叫趙不住                                   │            │
│    │              │              │A：趙建明你不認識？下賤的賤，國民的民             │            │
│    │              │              │B：被人家唾棄的那一個嗎？                         │            │
│    │              │              │A：不是駙馬爺，是下賤的賤，國民的民               │            │
│    │              │              │、、（談天，略）                                  │            │
│    │              │              │00：30：08                                        │            │
│    │              │              │A：好幾年沒跟阿成說話，不知道要跟他說什麼？       │            │
│    │              │              │B：我最後一次見到他，也是那一次在他家跟你用視訊講 │            │
│    │              │              │   話那一次                                       │            │
│    │              │              │A：是喔                                           │            │
│    │              │              │B：那次、、三年有沒有？                           │            │
│    │              │              │A：他剛剛還在即時通，即時通是什麼東西？           │            │
│    │              │              │B：即時通也是電腦的阿                             │            │
│    │              │              │A：我最近沒有在玩電腦                             │            │
│    │              │              │B：對阿，即時通也是電腦的，即時通也是電腦，和講電 │            │
│    │              │              │話一樣意思，有沒有                                │            │
│    │              │              │A：是喔，SKYPE？網路電話SKYPE？                   │            │
│    │              │              │B：對對對對                                       │            │
│    │              │              │、、（談天，略）                                  │            │
│    │              │              │00：44：22                                        │            │
│    │              │              │A：我們這間房子，目前裡面男生刑期加一加，超過幾百 │            │
│    │              │              │   年                                             │            │
│    │              │              │B：什麼幾百年？                                   │            │
│    │              │              │A：刑期？                                         │            │
│    │              │              │B：什麼刑期？                                     │            │
│    │              │              │A：刑期，判多久，加一加幾百年                     │            │
│    │              │              │B：你那裡五、六個人在？                           │            │
│    │              │              │A：加我五個                                       │            │
│    │              │              │B：不要跟我說你的算最小條的                       │            │
│    │              │              │A：我，我這算還可以                               │            │
│    │              │              │B：是喔                                           │            │
│    │              │              │A：我不會像人家雞歪、、判一年多，喂，一起的，你犯 │            │
│    │              │              │什麼事？要多久？阿不要說這個，不能回去啦，回去要被│            │
│    │              │              │打掉，幹你娘雞歪，在一起久了，你在哭爸（台語），抓│            │
│    │              │              │去那個就詐欺，判幾個月，能回去就不回去，雞歪      │            │
│    │              │              │B：幾個月而已他也不要關喔                         │            │
│    │              │              │A：不要關，跑幾年就好了                           │            │
│    │              │              │B：詐欺                                           │            │
│    │              │              │A：我也一條四個月                                 │            │
│    │              │              │B：你說證件那個？                                 │            │
│    │              │              │A：對阿                                           │            │
│    │              │              │B：偽造文書                                       │            │
│    │              │              │A：那可能七年可以過                               │            │
│    │              │              │B：那個追溯期七年？                               │            │
│    │              │              │A：今年就第六年，明年我爸就打電話來，警察局說你可 │            │
│    │              │              │以回去了，你的案件取消，結果是小條的，幹你娘雞歪，│            │
│    │              │              │大條的一樣還在                                    │            │
│    │              │              │B：是喔，你這一條大條不是要二十五年嗎             │            │
│    │              │              │A：要三十                                         │            │
│    │              │              │B：三十，幹你娘，鬍鬚都打結了                     │            │
│    │              │              │A：這樣有夠大條嗎？                               │            │
│    │              │              │B：有阿有阿，比我這條還大條                       │            │
│    │              │              │A：你兩條加一加，也才我的三分之一而已             │            │
│    │              │              │B：我是說我下面這一條，比我的這一條還大           │            │
│    │              │              │A：我現在在跟你說真的，你兩條加一加，有我三分之一 │            │
│    │              │              │這麼多嗎？                                        │            │
│    │              │              │B：沒啦，三分之一，幹，我一條已經和解了，單已經寄 │            │
│    │              │              │來了                                              │            │
│    │              │              │A：判死刑？                                       │            │
│    │              │              │B：沒啦，和解了                                   │            │
│    │              │              │A：和解，聽成無解                                 │            │
│    │              │              │B：法院寄單來，說沒有起訴了                       │            │
│    │              │              │A：不起訴                                         │            │
│    │              │              │B：是阿，另外這一條怎麼都沒有消息                 │            │
│    │              │              │A：有同一個法官嗎？                               │            │
│    │              │              │B：不同，位置就不一樣                             │            │
│    │              │              │A：位置不一樣，你算很忙，幹你娘，今天幾號？今天19 │            │
│    │              │              │號，我今天跟臺北地院有約，明天要到板橋地院，後天要│            │
│    │              │              │到新竹少年法庭，幹你娘，一直排下去                │            │
│    │              │              │B：雞歪，觸霉頭，幹                               │            │
│    │              │              │A：去法院這麼忙，沒忌諱啦                         │            │
│    │              │              │B：幹，我很怕這條有寄單來，我沒接到，你知道嗎？   │            │
│    │              │              │A：我要跟法官講說，幹你娘，我沒有、、死刑，我不願 │            │
│    │              │              │意回去啦，對不對，多大條                          │            │
│    │              │              │B：我很怕這一條，寄單子來我如果沒有接到，改天臨檢 │            │
│    │              │              │遇到不知道會不會，幹，我被通緝了                  │            │
│    │              │              │A：不會啦，你之前開庭，單子都有寄到嗎             │            │
│    │              │              │B：沒有，之前那有開庭，都電話聯絡，我自己去分局， │            │
│    │              │              │之前去派出所，後來去分局                          │            │
│    │              │              │A：你人打一打去自首喔                             │            │
│    │              │              │B：沒有，警察拿到工地來，叫我去和解               │            │
│    │              │              │A：和解，那有去開庭嗎？                           │            │
│    │              │              │B：之前我叫他筆錄先不要做，我說我和他說看看，他說 │            │
│    │              │              │好阿，他給我很多時間談，談一談和解不成，他叫我去做│            │
│    │              │              │筆錄，說這個你應該上法院再說，結果就沒消沒息了    │            │
│    │              │              │A：這樣就是沒事，他不告你了                       │            │
│    │              │              │B：就是筆錄雙方都做好了                           │            │
│    │              │              │A：他不告，沒送，沒給你函送                       │            │
│    │              │              │B：送上去了，已經半年多都沒消息，我另外這條筆錄做 │            │
│    │              │              │好，一個月之內就開庭了                            │            │
│    │              │              │A：跟你說沒送就沒送                               │            │
│    │              │              │B：沒送去？                                       │            │
│    │              │              │A：你去地院查看你的名字，看有沒有別條案子不會     │            │
│    │              │              │B：但是很奇怪，是對方的筆錄先做好才做我的         │            │
│    │              │              │A：對阿，他原告他要告你，先做他的                 │            │
│    │              │              │、、（談天，略）                                  │            │
├──┼───────┼───────┼─────────────────────────┼──────┤
│１５│0000000000000 │000000000000  │B：喂                                             │96年4月21日 │
│    │              │              │A：張三肖                                         │22：48：28  │
│    │              │              │B：沾醬油                                         │            │
│    │              │              │A：張三肖在嗎？                                   │            │
│    │              │              │B：你是沾醬油嗎？                                 │            │
│    │              │              │、、                                              │            │
│    │              │              │B：顧小孩                                         │            │
│    │              │              │A：你沒有打給阿成？                               │            │
│    │              │              │B：沒，孩子來我就沒有打，等孩子，                 │            │
│    │              │              │A：傍晚、、標杜（台語輸贏之意），幹你娘雞歪       │            │
│    │              │              │B：如何給他標？                                   │            │
│    │              │              │A：約他輸贏，如何給他標？                         │            │
│    │              │              │B：不是約他賽跑？為什麼會說到那裡去？             │            │
│    │              │              │A：幹你娘，我叫他去跟阿彥幫我問一下工地有沒有什麼 │            │
│    │              │              │風聲？阿，我腳不方便你直接問他，我以前住院腳還未拆│            │
│    │              │              │線，叫我去殺人，我有跟他、、嗎？                  │            │
│    │              │              │B：還沒放線就叫你去殺人？                         │            │
│    │              │              │A：那次卡拉OK出事，我殺人，結果那個人跟我住同一間 │            │
│    │              │              │病房，你沒聽我說過嗎？                            │            │
│    │              │              │B：不曾，這我不曾聽你說過                         │            │
│    │              │              │A：是喔，我有夠挺他，他這樣對我我聽起來很不爽，幹 │            │
│    │              │              │B：、、                                           │            │
│    │              │              │A：打給喇叭，幹你娘雞歪，一起來啦，你們這些一起來 │            │
│    │              │              │啦，臭雞歪                                        │            │
│    │              │              │B：你怎麼罵他？                                   │            │
│    │              │              │A：幹，我叫喇叭跟阿成說，說你娘雞歪，我從小到現在 │            │
│    │              │              │，難道不夠挺他嗎？跟我講那個什麼話？以後如果犯在我│            │
│    │              │              │手上，我都不會借過，都來，都輸贏                  │            │
│    │              │              │B：幹你娘，我就跟你說，他現在遇到事情，都推來推去 │            │
│    │              │              │A：不敢打給我，幹，我還沒有給他、、，我還沒有跟他 │            │
│    │              │              │說你娘，宜蘭那一條為什麼為什麼、、對不對？、、不然│            │
│    │              │              │你妻、子放掉，跳出來輸贏，你敢嗎？對不對？幹你娘，│            │
│    │              │              │不要跟我吹牛                                      │            │
│    │              │              │B：幹你娘，他最近不知道怎麼了？                   │            │
│    │              │              │A：我再說一個讓你頭暈的，我早上叫人，你娘雞歪，散 │            │
│    │              │              │子給他擲兩門，汽油彈給他丟一顆，警車來兩台，消防車│            │
│    │              │              │來一台                                            │            │
│    │              │              │B：你說的，之前講的嗎？                           │            │
│    │              │              │A：今天早上，工地去給他搞了三次                   │            │
│    │              │              │B：是喔                                           │            │
│    │              │              │A：、、暈，、、我越想越○，幹你娘雞歪，到現在還沒 │            │
│    │              │              │有人打電話來談，你在幹嘛？                        │            │
│    │              │              │B：顧小孩，剛剛你問過我了                         │            │
│    │              │              │A：、、、，你要跟我大女朋友聊天，還是要跟小女朋友 │            │
│    │              │              │聊天？                                            │            │
│    │              │              │B：不是你老大？幹你娘雞歪那一個                   │            │
│    │              │              │A：不是，你要跟大女朋友，你等一下，給他問好（女聲 │            │
│    │              │              │：喂）                                            │            │
│    │              │              │B：喂                                             │            │
│    │              │              │A（女聲）：你好                                   │            │
│    │              │              │B：你好                                           │            │
│    │              │              │A（女聲）：你快點過來喔，他這裡                   │            │
│    │              │              │B：我要顧小孩，我要顧小孩                         │            │
│    │              │              │A（女聲）：你要顧小孩？                           │            │
│    │              │              │B：對阿                                           │            │
│    │              │              │A（女聲）：你是超級奶爸嗎？                       │            │
│    │              │              │B：對阿                                           │            │
│    │              │              │A（女聲）：超級奶爸找個奶媽就好啦，快點過來啦，他 │            │
│    │              │              │說你是孫先生騎摩托車                              │            │
│    │              │              │B：對阿，找不到奶媽，就只有自己顧阿               │            │
│    │              │              │A（女聲）：快點去顧個奶媽，過來啦，不要做奶爸啦   │            │
│    │              │              │、、、（談天，略）                                │            │
│    │              │              │00：07：47                                        │            │
│    │              │              │B：你今天有打給劉順成？                           │            │
│    │              │              │A：有阿，我叫他幫我查電話                         │            │
│    │              │              │B：他要怎麼查？                                   │            │
│    │              │              │A：他上網幫我查湯泉建設的電話                     │            │
│    │              │              │B：是喔                                           │            │
│    │              │              │A：ㄟ                                             │            │
│    │              │              │B：不要一直搞下去                                 │            │
│    │              │              │A：我差不多要回去了                               │            │
│    │              │              │B：怎麼說？                                       │            │
│    │              │              │A：那塊工地，第一次去就是分局長帶隊去處理的       │            │
│    │              │              │B：是喔，你不要越搞越大條，到時候                 │            │
│    │              │              │A：坤董，桃園獵龍專案第一名，難道我不用搞一條新店 │            │
│    │              │              │獵蟲專案，對不對？                                │            │
│    │              │              │B：回來看看怎麼樣，自首，關一關                   │            │
│    │              │              │A：關你的雞歪，自首，你娘，到這程度，一起的，能夠 │            │
│    │              │              │讓你們漏氣嗎？自首，我們沒有那麼沒格，幹          │            │
│    │              │              │B：回來，回來，馬上拖累（？），你娘的             │            │
│    │              │              │A：你馬子呢？                                     │            │
│    │              │              │B：不知道、、，剛剛才出去                         │            │
│    │              │              │A：我還是在關心你的胸毛跟腳毛                     │            │
│    │              │              │B：都沒有了，掉光了                               │            │
│    │              │              │、、（談天，略）                                  │            │
│    │              │              │00：10：30                                        │            │
│    │              │              │A：阿你等一下沒有替我出一口氣？                   │            │
│    │              │              │B：怎樣？要約他賽跑？                             │            │
│    │              │              │A：打電話去約他輸贏，幹你娘雞歪，你說，你娘雞歪， │            │
│    │              │              │你好包一包，幹                                    │            │
│    │              │              │B：約他定孤支（單挑）                             │            │
│    │              │              │A：你說有報紙嗎？沒有報紙我寄一捆讓他包           │            │
│    │              │              │B：他最近在外面風聲不很好，不很好                 │            │
│    │              │              │A：是喔                                           │            │
│    │              │              │B：不知道                                         │            │
│    │              │              │A：胖子不是都跑去他那裡？                         │            │
│    │              │              │B：沒，我叫他不用過去，我說幹你娘                 │            │
│    │              │              │A：、、給你們胖子，幹你娘，如果跑去他那裡，我就跟 │            │
│    │              │              │他輸贏，這樣有無聊嗎？                            │            │
│    │              │              │B：幹，當初阿志如果說，阿志不要說跑這麼多，阿志在 │            │
│    │              │              │新店應該是、、下港有名                            │            │
│    │              │              │A：阿志？                                         │            │
│    │              │              │B：幹，阿志處理方式也比他，也不會像他出事情自己先 │            │
│    │              │              │○，幹                                            │            │
│    │              │              │A：幹                                             │            │
│    │              │              │B：很可惜                                         │            │
│    │              │              │A：他那陣子很賭爛（不爽）我，幹你娘，叫我跟他作伙 │            │
│    │              │              │，整天、、，好像在罵兒子，他如果還在，說不定早被我│            │
│    │              │              │撈（台語）起來了                                  │            │
│    │              │              │B：不會啦，那時候比較年輕，後面比較不會了、、     │            │
│    │              │              │A：後面尾巴（台語），你有跟他聯絡過？             │            │
│    │              │              │B：沒有，今天去的時候聽說、、他的事情都不錯       │            │
│    │              │              │A：不錯？                                         │            │
│    │              │              │B：他之前在「范名」（？）做，你知道嗎？           │            │
│    │              │              │A：「范名」（？）做，我知道                       │            │
│    │              │              │B：都嘛在台中，、、說、、台中好像不錯             │            │
│    │              │              │A：是喔，不錯好好做就好阿                         │            │
│    │              │              │B：不是說很好，是說，幹，日子可以過，妻、子顧得到 │            │
│    │              │              │我覺得這樣就很好了                                │            │
│    │              │              │A：他大的（孩子）也十多歲，高中應該有了？         │            │
│    │              │              │B：大的，我看快二十了，你忘了，他那時候16歲，小進 │            │
│    │              │              │14歲嫁他，他16歲就有孩子了                        │            │
│    │              │              │A：對對對對對，三十七、八了、、                   │            │
│    │              │              │B：大的剛好二十                                   │            │
│    │              │              │A：跟我的小馬子一樣大                             │            │
│    │              │              │B：幹，馬上要做阿公了                             │            │
│    │              │              │、、（談天，略）                                  │            │
├──┼───────┼───────┼─────────────────────────┼──────┤
│１６│0000000000000 │000000000000  │B：喂                                             │96年4月21日 │
│    │              │              │A：不好意思，又是我                               │23：07：10  │
│    │              │              │B：我知道，這支我有輸入                           │            │
│    │              │              │A：我準備兩支電話，跟你攪大便的                   │            │
│    │              │              │B：馬子不加減摸，摸、、花錢的                     │            │
│    │              │              │A：那方面已經沒用，對馬子已經沒感覺了             │            │
│    │              │              │、、（談天，略）                                  │            │
│    │              │              │00：03：20                                        │            │
│    │              │              │B：他說以前有一個叫紅龜的？                       │            │
│    │              │              │A：紅龜的，紅龜的在這裡阿                         │            │
│    │              │              │B：沒啦，他說過○○旁邊，那裡有一個叫紅龜的       │            │
│    │              │              │A：有嗎，沒阿                                     │            │
│    │              │              │B：說五十九年次                                   │            │
│    │              │              │A：有一個蕃薯的                                   │            │
│    │              │              │B：不是蕃薯，蕃薯我知道啦，蕃薯蕃薯他妹妹，阿成他 │            │
│    │              │              │馬子                                              │            │
│    │              │              │A：對阿，母狗                                     │            │
│    │              │              │B：對阿，母狗，幹，還有一個他跟我說叫紅龜，五十九 │            │
│    │              │              │年次，過年前喝酒喝死了                            │            │
│    │              │              │A：不知道，都是死人阿，會無聊嗎？                 │            │
│    │              │              │B：誰？我？還好，整天，七、八個月生活都是這樣過， │            │
│    │              │              │都這麼無聊                                        │            │
│    │              │              │A：現在都沒有喝酒了？                             │            │
│    │              │              │B：很久沒喝了，有的話、、二、三瓶而已，很久沒喝， │            │
│    │              │              │現在他不讓我喝酒，也不讓我出去，幹，要跟朋友聊天，│            │
│    │              │              │說起來更不用說，你娘，出去，就開始一副雞歪臉，我弟│            │
│    │              │              │弟跟阿○出去就都這樣了，去都不說話，裝一副臉，幹你│            │
│    │              │              │娘                                                │            │
│    │              │              │A：嘴巴給他打下去阿                               │            │
│    │              │              │B：想說他年輕，我們比較多歲數了                   │            │
│    │              │              │A：、、、                                         │            │
│    │              │              │B：還要想說，婚姻失敗一次了，就要個性改一些，結果 │            │
│    │              │              │，幹你娘，軟土深掘                                │            │
│    │              │              │A：依照我們的個性，砍斷手腳                       │            │
│    │              │              │B：我跟他在一起這麼久，我連一句幹都沒有罵過他，一 │            │
│    │              │              │起九個月了                                        │            │
│    │              │              │A：你什麼時候這麼溫柔                             │            │
│    │              │              │B：有時候我是開玩笑，他也會罵我，我說講話不用幹來 │            │
│    │              │              │幹去，我跟你在一起這麼久，除了跟你開玩笑之外，我們│            │
│    │              │              │如果吵架，我有跟你說過一句幹什麼幹什麼？          │            │
│    │              │              │、、（談天，略）                                  │            │
│    │              │              │00：12：30                                        │            │
│    │              │              │B：你今天打電話給阿成，跟他講什麼？我說劉順成     │            │
│    │              │              │A：我叫他幫我查電話而已                           │            │
│    │              │              │B：沒有聊天，我很想去找他                         │            │
│    │              │              │A：他也沒有比較好，和以前差不多                   │            │
│    │              │              │B：不用，我找他聊天，、、就好，好久沒見面         │            │
│    │              │              │A：順便約他去打跛腳（台語）的                     │            │
│    │              │              │B：幹，打跛腳的還要兩個人出去，改天傳出去被人家笑 │            │
│    │              │              │A：你個人不行                                     │            │
│    │              │              │B：那叫我兒子去，說不定我兒子定孤支（單挑）都會贏 │            │
│    │              │              │他                                                │            │
│    │              │              │A：、、、、幹你娘，你那樣對我金翰，我要放過你，阿 │            │
│    │              │              │清也不肯啦，、、                                  │            │
│    │              │              │B：你要說                                         │            │
│    │              │              │A：你這樣對我，我還讓你活在這個社會，我對阿清要如 │            │
│    │              │              │何交代                                            │            │
│    │              │              │B：叫他自己去自盡                                 │            │
│    │              │              │A：他不是以前，幹你娘，拿一隻刀子，阿清試看看     │            │
│    │              │              │B：幹，拿那麼小支，現在拿隨便也比他大支，現在再拿 │            │
│    │              │              │那一支，我就給他空手抓白刃                        │            │
│    │              │              │A：改天我弄一些「散子」給你，你再阿成、、         │            │
│    │              │              │B：不要啦，他會嚇到                               │            │
│    │              │              │A：他現在看到槍會漏尿                             │            │
│    │              │              │B：壓力症候群，等一下喪失記憶，你有看現在播陳昭榮 │            │
│    │              │              │天下第一○，他們現在壓力症候群                    │            │
│    │              │              │A：改天你問他說，金翰問說你被什麼槍開到的，金翰說 │            │
│    │              │              │要送你那種槍做紀念                                │            │
│    │              │              │B：他被肉槍推到，說都聽他說的，說不一定他自己走路 │            │
│    │              │              │跌倒的                                            │            │
│    │              │              │A：白白遭人開槍，他也跟不上我們坤董，三槍六個洞， │            │
│    │              │              │我們坤董，三槍七個洞                              │            │
│    │              │              │B：或許他是走路自己跌倒的，說成、、，酒醉自己跌倒 │            │
│    │              │              │，酒醉自己跌倒，骨頭斷掉                          │            │
│    │              │              │A：插一支小支竹子，、、是槍孔                     │            │
│    │              │              │B：跌倒，酒醉跌倒骨頭斷掉，自己挖洞               │            │
│    │              │              │A：跌倒去插到、、，幹，好啦，不要再批評人家，你這 │            │
│    │              │              │樣大家一起這麼久，你這樣批評人家我不能接受        │            │
│    │              │              │B：、、、                                         │            │
│    │              │              │A：我跟你說，你跟阿成趙建成的心結一定要解開，這一 │            │
│    │              │              │條我替你解，雖然你這樣說他，他這樣說你，但是我我們│            │
│    │              │              │兄弟坐下來說，說開了就好                          │            │
│    │              │              │B：對啦，我的心結如果要打開，只有一句話，你只要跟 │            │
│    │              │              │他說我要約他賽跑，那心結都開了                    │            │
│    │              │              │A：你確定要這樣？                                 │            │
│    │              │              │B：不要好了，我不想要和他，幹你娘                 │            │
│    │              │              │A：對不對，他也知道你很賭爛（不爽）他，你也知道他 │            │
│    │              │              │很賭爛（不爽）你，對不對，兩個挑明說就好了        │            │
│    │              │              │B：我有時候如果去他那裡轉一下，他就會打電話給我， │            │
│    │              │              │打一通的時候，如果我沒去找他，他就都不打了        │            │
│    │              │              │A：我燒（？）你們兩個，你看不懂？                 │            │
│    │              │              │B：你說什麼？                                     │            │
│    │              │              │A：我說我在燒（？）你們兩個                       │            │
│    │              │              │B：不用啦，那個哪須要燒，那個「看粗粗」           │            │
│    │              │              │A：燒看看你們兩個，會不會吵架                     │            │
│    │              │              │B：不好啦，我只是約他賽跑他就很難過了             │            │
│    │              │              │A：你兒子在睡了？                                 │            │
│    │              │              │B：沒，還沒回來                                   │            │
│    │              │              │A：還沒回來？                                     │            │
│    │              │              │B：是阿                                           │            │
│    │              │              │A：、、                                           │            │
│    │              │              │B：出去差不多一個小時了                           │            │
│    │              │              │A：十幾歲了？十二歲了？                           │            │
│    │              │              │B：你說怎樣？                                     │            │
│    │              │              │A：我說你兒子幾歲了？                             │            │
│    │              │              │B：我兒子十歲                                     │            │
│    │              │              │A：十歲了，叫什麼名字？你兒子叫什麼名字？         │            │
│    │              │              │B：我兒子十歲啦，五歲？你都跑六年了，你幹         │            │
│    │              │              │A：我說你兒子叫什麼名字？                         │            │
│    │              │              │B：張定鴻，定鴻                                   │            │
│    │              │              │A：定鴻                                           │            │
│    │              │              │B：不錯很英俊                                     │            │
│    │              │              │A：雞歪，你開擴音喔                               │            │
│    │              │              │B：誰？                                           │            │
│    │              │              │A：你阿                                           │            │
│    │              │              │B：我怎樣？                                       │            │
│    │              │              │A：你剛剛又開擴音喔，不然聲音怎那麼大聲？         │            │
│    │              │              │B：對阿，我剛剛開擴音                             │            │
│    │              │              │A：不要這樣，聽到我的聲音很奇怪                   │            │
│    │              │              │B：會有回音？                                     │            │
│    │              │              │A：好像是被錄音，被錄音就會想去開槍               │            │
│    │              │              │B：是喔                                           │            │
│    │              │              │A：你不信喔，不信你再開擴音看看                   │            │
│    │              │              │B：不好，我會怕                                   │            │
│    │              │              │A：最近沒用小台，都用幫浦（台語）車，都用破板（台 │            │
│    │              │              │語）的                                            │            │
│    │              │              │B：這樣阿，這樣就幾百個洞了                       │            │
│    │              │              │A：射完，還會請他一瓶日本清酒                     │            │
│    │              │              │B：射完，射完，全身都是毛                         │            │
│    │              │              │A：我說這樣有○嗎？到時候要來跟我談工地，哇，阿老 │            │
│    │              │              │大，我為了你這一塊工地，大小項（台語意大小支槍械）│            │
│    │              │              │都請出來，還背一條公共危險，這幾十萬要叫我塞住嗎？│            │
│    │              │              │對不對？                                          │            │
│    │              │              │B：嗯                                             │            │
│    │              │              │A：你們工地會很競爭嗎？                           │            │
│    │              │              │B：我們工地，我們這小工地你何時也看得起？也看得到 │            │
│    │              │              │？胃口這麼小？                                    │            │
│    │              │              │A：互相請啦，我怎麼看得起那種地方？要的話，互相請 │            │
│    │              │              │，我找人射一射，你就說那是和我同夥的，、、沒人跟你│            │
│    │              │              │吵架                                              │            │
│    │              │              │B：我們工地，頂包（台語），幹，、、不夠力，一下子 │            │
│    │              │              │欠破銅爛鐵，叫你載去破銅爛鐵場賣，照秤斤的，你知道│            │
│    │              │              │嗎？他說，老大，我這些鐵板讓你載去賣，只剩這些而已│            │
│    │              │              │A：你說，工地主事者，叫做瘋子嗎？                 │            │
│    │              │              │B：幹，阿潘，阿潘之前在那裡做、、，賺沒有什麼，結 │            │
│    │              │              │果勞安（台語）的來檢查，被罰一條16萬的，他會昏倒  │            │
│    │              │              │A：是喔                                           │            │
│    │              │              │B：兩天我都不敢打給他                             │            │
│    │              │              │A：他現在在做什麼？                               │            │
│    │              │              │B：他就是自己拿事情在做，加減賺一些，賺很少，幹， │            │
│    │              │              │去而已，一個開關沒有○，變斷路器，被罰16萬，你娘  │            │
│    │              │              │A：你自己怎不包個工地來做？                       │            │
│    │              │              │B：我爸（？）包我替他做                           │            │
│    │              │              │A：湯泉啦，整片的水電我包起來給你                 │            │
│    │              │              │B：我又不會做水電，我做下水道，怎麼做水電？       │            │
│    │              │              │A：雞歪，工程承包，你不會找下包                   │            │
│    │              │              │B：下包找老D？下包找老D？                         │            │
│    │              │              │A：要報你賺錢，你硬要我去找老D，你實在喔          │            │
│    │              │              │B：真的不要，幹你娘，孩子要顧                     │            │
│    │              │              │A：我把你揍腫起來當流氓                           │            │
│    │              │              │B：不要，出事孩子怎辦？                           │            │
│    │              │              │A：有我撐（？）你，你很快就大尾了，分局長很快就找 │            │
│    │              │              │你了                                              │            │
│    │              │              │B：我出事，我兒子誰顧？不要害我，我孩子這麼小     │            │
│    │              │              │A：這樣人生哪有趣味？                             │            │
│    │              │              │B：你娘，當初要享受製造過程，現在才在受苦         │            │
│    │              │              │A：不是啦，我說人生啦，做事、過日子，這樣有什麼意 │            │
│    │              │              │義？                                              │            │
│    │              │              │B：對阿，遇到了，我最近為了小孩的事情想得一個頭兩 │            │
│    │              │              │個大，你娘，不知道是給他轉好，還是繼續在○○讀，顧│            │
│    │              │              │不到現在，自己顧不到，現在個性又怪怪              │            │
│    │              │              │A：誰？你兒子？                                   │            │
│    │              │              │B：嗯，煩惱得，幹，頭髮快白了                     │            │
│    │              │              │A：叫你們胖子顧啦                                 │            │
│    │              │              │B：胖子自己玩都來不及，還顧？                     │            │
│    │              │              │、、（談天，略）                                  │            │
│    │              │              │00：24：50                                        │            │
│    │              │              │A：不然我工地換報你的名字？                       │            │
│    │              │              │B：不好                                           │            │
│    │              │              │A：人家來找你談，你60萬就可以跟他談了，不然我要求 │            │
│    │              │              │比較高，我要三百                                  │            │
│    │              │              │B：這樣喔                                         │            │
│    │              │              │A：你如果有欠，60萬先拿去用阿                     │            │
│    │              │              │B：再說                                           │            │
│    │              │              │A：再說？好啦不跟你說了，要來、、                 │            │
│    │              │              │B：好啦                                           │            │
└──┴───────┴───────┴─────────────────────────┴──────┘


司法院資訊處製作；財團法人民間司法改革基金會備份。
